【裁判字號】    98,聲再,4
【裁判日期】    980413
【裁判案由】    聲請再審
【裁判全文】
臺灣臺南地方法院刑事裁定               98年度聲再字第4號
再審聲請人  甲○○
即受判決人
上列聲請人因妨害公務案件，對於本院97年度交簡上字第427號
，中華民國97年3月26日第二審確定判決（原審法院：臺灣臺南
地方法院97年度簡字第2606號，聲請簡易判決處刑案號：臺灣臺
南地方法院檢察署97年度偵字第9408號），聲請再審，本院裁定
如下：
    主  文
再審之聲請駁回。
    理  由
一、按有罪之判決確定後，有左列情形之一者，為受判決人之利
    益，得聲請再審︰一、原判決所憑之證物已證明其為偽造或
    變造者。二、原判決所憑之證言、鑑定或通譯已證明其為虛
    偽者。三、受有罪判決之人，已證明其係被誣告者。四、原
    判決所憑之通常法院或特別法院之裁判已經確定裁判變更者
    。五、參與原判決或前審判決或判決前所行調查之法官，或
    參與偵查或起訴之檢察官，因該案件犯職務上之罪已經證明
    者，或因該案件違法失職已受懲戒處分，足以影響原判決者
    。六、因發現確實之新證據，足認受有罪判決之人應受無罪
    、免訴、免刑或輕於原判決所認罪名之判決者。前項第一款
    至第三款及第五款情形之證明，以經判決確定，或其刑事訴
    訟不能開始或續行非因證據不足者為限，得聲請再審，刑事
    訴訟法第420條定有明文。準此，刑事訴訟法第420條第1項
    第1款所謂「原判決所憑之證言」已證明其為虛偽者，聲請
    再審，依同法條第2項規定以經判決確定或其刑事訴訟不能
    開始或續行非因證據不足者為限，始得為之（最高法院79年
    度台抗字第417號判決意旨參照）。又不得上訴於第三審法
    院之案件，除刑事訴訟法第420條規定外，其經第二審確定
    之有罪判決，如就足生影響於判決之重要證據漏未審酌者，
    亦得為受判決人之利益，聲請再審，同法第421條亦有明文
    。所謂重要證據漏未審酌，係指第二審判決前已經提出之重
    要證據未予審酌，且該證據必須可認為足以動搖原判決事實
    之認定者始足當之，苟該證據業已提出經原確定判決予以指
    駁，並敘明捨棄不採之理由，或縱未提出斟酌，惟如經斟酌
    亦不足以動搖原判決者，或判決確定後始發現之證據，判決
    當時無從審酌者，即非該條所謂重要證據漏未審酌，亦不足
    以構成聲請再審之事由（最高法院28年度抗字第8號、35 年
    特抗字第21號分別著有判例意旨參照）。
三、經查：
  (一)聲請人即受判決人所犯傷害案件，經本院於97年3月26日以
    97年度簡上字第427號判決判處聲請人有期徒刑6月，如易科
    罰金，以新臺幣1,000元折算1日確定等情，業經本院調取上
    開案卷核閱無訛。
  (二)本件聲請人對上開97年度簡上字第427號確定判決聲請再審
    ，依其聲請再審狀之記載意旨，無非係以證人即執行公務之
    員警所為證言不實、矛盾，而聲請再審。但依上開判決意旨
    內容可知，所謂原判決所憑之證言係虛偽，係指證言業經法
    院判決確定為虛偽者而言。本件聲請人既未提出法院已判決
    證人丙○○、乙○○、丁○○之證言確係虛偽之相關判決供
    本院審核，本院復查無有此相關事實，自難認本件有聲請人
    所述上開再審事由存在。
  (三)聲請意旨雖另以本案員警以積極攔查為由，卻在聲請人主張
    其等證述不實，要求提出當地錄影帶為證後，轉為消極的錄
    影帶逾保存期限，而未能調取，足證員警所為之證言不實，
    且顯有足以動搖原確定判決之證據，未經發見調查斟酌之情
    ，而聲請再審。然查，原第二審判決於理由欄一、(五)已詳細
    說明記載：「此外，員警丁○○曾任分局家暴官，曾在被告
    甲○○住處附近處理案件，惟並不認識被告。其餘丙○○、
    乙○○等二位員警亦不認識被告甲○○等情，均據證人丙○○、丁○○、乙○○證述在卷可按。況丙○○等人於案發當
    日復係執行第六分局頒布之擴大臨檢勤務。依上級分配執行
    巡邏任務，於巡邏中發現被告後進行盤查，並無假借盤查之
    名，以行故意攻擊之可能。被告甲○○辯稱員警假借盤查蓄
    意攻擊被告云云，顯有誤會，自不足採信。又案發現場附近
    所架設之監視錄影器，包含臺南市○○路○段三十巷八號、
    金華路一段三十二號等地，或只有監視而無錄影，或已逾保
    存期限，而無法調取查證等情，有臺南市警察局九十八年一
    月八日南市警刑字第０九七五０四一九四八０號函及所附照
    片在卷可稽。另被告聲請勘驗偵查中證人丙○○、乙○○、
    丁○○等人之偵訊錄音帶；或聲請對上開證人進行測謊；或
    聲請前往案發現場勘驗，據以證明證人有說謊情形。惟上開
    證人均已到庭隔離接受被告詰問，且均已充分說明案發經過
    情形，並無再行勘驗或測謊之必要，並為敘明。」，故聲請
    人前揭有關調取案發當地錄影帶之主張及證據，於原第二審
    判決前業已提出，並經原第二審判決予以指駁，也敘明捨棄
    不採之理由，故參酌前揭判例意旨，聲請人自不得再以此作
    為聲請再審之事由。
四、據上論斷，應依刑事訴訟法第434條第1項，裁定如主文。
中    華    民    國    98    年    4     月    13    日
            刑事第七庭    審判長法  官  賴純慧
                                法  官  鄧希賢
                                法  官  田幸艷
以上正本證明與原本無異。
如不服本裁定，應於收受送達後5日內向本院提出抗告狀。（應
附繕本）
                                書記官  莊文茹
中    華    民    國    98    年    4     月    13    日


司法院資訊處製作；財團法人民間司法改革基金會備份。
